臺灣高等法院刑事判決
109年度上訴字第4145號
上  訴  人  
即  被  告  鍾侑恩


上列上訴人即被告因詐欺等案件，不服臺灣臺北地方法院一０八
年度訴字第八六一號，中華民國一０九年九月廿四日第一審判決
（起訴案號：臺灣臺北地方檢察署一０八年度偵字第一四七五一
號），提起上訴，本院判決如下：
    主  文
上訴駁回。
    理  由
一、依刑事訴訟法第三百五十條、第三百六十一條、第三百六十
    七條規定，不服地方法院之第一審判決而上訴者，須提出上
    訴書狀，並應敘述具體理由，為上訴必備之程式。倘已提出
    上訴理由，但所提非屬具體理由者，則由第二審法院以上訴
    不合法律上之程式，判決駁回。而所謂具體理由，必係依據
    卷內既有訴訟資料或提出新事證，指摘或表明第一審判決有
    何採證認事、用法或量刑等足以影響判決本旨之不當或違法
    ，而構成應予撤銷之具體事由，始克當之（例如：依憑證據
    法則具體指出所採證據何以不具證據能力，或依憑卷證資料
    ，明確指出所為證據證明力之判斷如何違背經驗、論理法則
    ）；倘僅泛言原判決認定事實錯誤、違背法令、量刑失之過
    重或輕縱，而未依上揭意旨指出具體事由，即與第二審上訴
    制度旨在請求第二審法院撤銷、變更第一審不當或違法之判
    決，以實現個案救濟之立法目的不合（最高法院九十七年度
    台上字第八九二號判決參照）。亦即所謂具體上訴理由：(
    一)須指出原判決有不當或違法之處；(二)須依據卷內既有
    訴訟資料或提出新事實、新證據為具體指摘；(三)所指判決
    不當、違法情形須實際上存在；(四)所指判決不當、違法情
    形須足以構成撤銷原判決之理由。
二、上訴人即被告甲○○上訴意旨略以：本人沒有加入本案詐欺集
    團，也不知悉所為係所有詐欺行為分工之一環，在事後雖有
    所懷疑且並沒有阻止，本人擔心因他人行為影響到自身，所
    以也不敢多問、不敢參與，更沒有從中賺取任何報酬，懇請
    給予緩刑機會云云。
三、經查，本案係被告因有案在身，另僱請陳子侯代為本件詐欺
    之收款，並載送陳子侯往返取款，暨收受陳子侯所收款項一
    情，業據證人陳子侯證述在卷，並為被告嗣於原審坦認不諱
    ，被告上訴翻稱不知所為係詐欺行為分工之一環云云，顯不
    足採。原審認被告涉犯三人以上共同詐欺取財罪，認事用法
    要無違誤，量刑亦稱妥適。另被告前因妨害性自主、毒品、
    詐欺案件，於一０五年及一０六年間分別受有期徒刑之宣告，
    並經定應執行刑有期徒刑三年確定，嗣於一０八年四月十七
    日縮刑期滿，執行完畢，雖對本案同年月十九日之犯行不構
    成累犯，惟亦不符刑法第七十四條得宣告緩刑之條件，請求
    緩刑亦顯無理由。
四、綜上，被告空言否認犯行上訴，乃未依據卷內既有訴訟資料
    或提出新事證為具體指摘；另被告本不符緩刑條件，於原審
    復未請求，原判決未諭知，亦無庸說明，自不能據以指為不
    當或違法，乃其緩刑請求所指判決不當或違法情形實際上顯
    不存在，揆諸前揭規定說明，難認屬具體上訴理由。本件上
    訴不合法律上程式，爰不經言詞辯論程序，逕予駁回。
五、據上論斷，應依刑事訴訟法第三百六十七條前段、第三百七
    十二條，判決如主文。
中　　華　　民　　國　一０九  年　 十一　 月　 二十   日
                  刑事第四庭審判長法　官  陳筱珮
                                  法　官  羅郁婷
                                  法　官  陳玉雲
以上正本證明與原本無異。
如不服本判決，應於收受送達後20日內向本院提出上訴書狀，其
未敘述上訴之理由者並得於提起上訴後20日內向本院補提理由書
（均須按他造當事人之人數附繕本）「切勿逕送上級法院」。
                                  書記官  蔡麗春
中　　華　　民　　國　一０九  年　 十一　 月　 二十   日